Inventaris van het archief van de Algemene Secretarie van het ministerie van Defensie: beleidsterrein Militaire Operatiën, 1954 - 1981
Nationaal Archief, Den Haag
Ministerie van Defensie; Algemene Secretarie, Beleidsterrein Militaire Operatien
Defensie / Militaire Operatien
1954-1981
5375
15.00 meter; 744 inventarisnummers.
Normale geschreven, getypte en gedrukte documenten, geen bijzondere handschriften.
Nationaal Archief, Den Haag
Ministerie van Oorlog, Algemene Secretarie, tot 1959
Ministerie van Defensie, Algemene Secretarie, vanaf 1959
Het beleidsterrein Militaire Operatiën heeft betrekking op de inzet van Nederlandse troepen t.b.v. militaire bijstand en internationale vredesmissies, en op de voorbereiding van de strijdmacht op haar oorlogstaak. Bij dat laatste valt o.m. te denken aan het opstellen van regels m.b.t. evacuaties, vorderingen en onteigeningen en inundaties en het regelen van de de verhouding tussen het militaire en civiele gezag alsmede voorlichting aan de burgerbevolking in oorlogstijd. Maar ook aan zaken die in vredestijd plaats vinden, zoals militaire oefeningen en militaire transporten (inclusief ongevallen die daarbij zijn voorgevallen). Tot het beleidsterrein der militaire operatiën moeten voorts gerekend worden: de opruiming van defensiewerken uit de Tweede Wereldoorlog en zaken van protocolaire aard (ceremonieel tenue en regimentsvaandels). Het grootste deel van het (deel)archief heeft betrekking op de situatie in Nederland, maar enkele stukken betreffen specifiek Suriname en de Nederlandse Antillen.
Archiefvorming
Geschiedenis van de archiefvormer
De in deze toegang specifiek beschreven archiefbescheiden met betrekking tot de militaire operatiën worden verklaard in het Rapport institutioneel onderzoek.
PIVOT-rapport nummer 50, Te land, ter zee en in de lucht. Institutioneel onderzoek naar het handelen van de minster van Defensie op het beleidsterrein militaire operatiën, 1945.-1993, gezamenlijke uitgave van de Rijksarchiefdienst en het Ministerie van Defensie,’s-Gravenhage, 1998.
Dit rapport geeft een overzicht van de ontwikkelingen in historisch perspectief en de doelstelling van het beleidsterrein militaire operatiën, de organisatie, de actoren en hun onderlinge relaties. Het rapport is beschikbaar in de studiezaal.
Geschiedenis van het archiefbeheer
De verwerving van het archief
Het archief is krachtens bepalingen van de Archiefwet overgebracht.
De verwerving van het archief
Het archief is krachtens bepalingen van de Archiefwet overgebracht.
Inhoud en structuur van het archief
05.00; 2.13
Selectie en vernietiging
Met deze toegang wordt 15 m’ overgedragen aan het Nationaal Archief, terwijl 8,0 m’ op grond van de ‘selectielijst voor de neerslag van de handelingen - nummers 5,10, 36, 42 45, 232, 234 en 236 - van de Minister van Defensie en de onder hem ressorterende actoren op het beleidsterrein Militaire Operatiën over de periode vanaf 1945, 3 mei 2005/nr. C/S&A/05/933, (Stcrt. 15 juli 2005, nr. 113/pag.14) voor vernietiging in aanmerking kwam.
Aanwijzingen voor de gebruiker
Openbaarheidsbeperkingen
Volledig openbaar.
Materiële beperkingen
Het archief kent geen beperkingen voor het raadplegen van stukken als gevolg van slechte materiële staat.
Aanvraaginstructie
Openbare archiefstukken kunnen online worden aangevraagd en gereserveerd. U kunt dit ook via de terminals in de studiezaal van het Nationaal Archief doen. Om te kunnen reserveren dient u de volgende stappen te volgen:
U maakt een profiel aan op www.gahetna.nl, en logt vervolgens in
Via de archiefinventaris (alleen de beschrijvingen met rode nummers) selecteert u het gewenste archiefstuk door op de knop 'Reserveren' te klikken
In het volgende scherm geeft u aan op welke dag u het archiefstuk wilt inzien
Indien u zich bevindt in de studiezaal en een tafelnummer heeft ontvangen kunt u dit nummer vermelden. Als u geen tafelnummer heeft kunt u tafelnummer 777 laten staan
Vervolgens bevestigt u uw reservering door deze te versturen.
Verwant materiaal
Beschikbaarheid van kopieën
De inventarisnummers van dit archief zijn niet in kopievorm beschikbaar.
Afgescheiden archiefmateriaal
Deze inventaris beschrijft slechts een gedeelte van het archief van de Algemene Secretarie van het ministerie van Oorlog / Defensie uit de jaren 1955-1980.
Het oorspronkelijke archief is bij de bewerking opgesplitst in verschillende deelarchieven, die op grond van verschillende selectielijsten werden bewerkt. Op elk deelarchief is een afzonderlijke inventaris gemaakt:
Nummer toegang Beleidsterrein
2.13.5370
Rijksbegroting
2.13.5371
Burgerluchtvaart
2.13.5372
Militair Personeel
2.13.5373
Rijkshuisvesting
2.13.5374
Voorlichting
2.13.5375
Militaire Operatiën
2.13.5376
Militaire Inlichtingendiensten
2.13.5377
Overheidspersoneel: arbeidsverhoudingen
2.13.5378
Overheidspersoneel: arbeidsvvoorwaarden
2.13.5379
Overheidspersoneel: arbeidsvmarkbeleid
2.13.5380
Overheidsinformatievoorziening
2.13.5381
Wetenschapsbeleid
2.13.5382
Politie I
2.13.5383
Dienstplicht
2.13.5384
Overheidsorganisatie
Bijlagen
Concordantie
31.227 126
200.046 654
200.050 443
200.344 691
200.345 126
200.394 498
200.518 489
200.616 122
200.766 63
200.840 455
200.851 509
200.852 510
200.922 37
201.157 136
201.161-201.161/4o 582
201.192 671
201.198 24
201.280 672
201.292 653
201.305 497
201.417 524
201.433 590
201.463 674
201.464 671
201.477 608
201.714 525
201.794 698
201.850 25
201.973 161
202.015 697
202.290 26
202.510 27
202.526 526
202.796 718
202.871 513
202.880 443
203.187 140
203.461 122
203.656 587
203.793 449
203.794 177
203.795 528
204.042 698
204.093 512
204.243 655
204.430 501
204.586 499
204.587 675
204.608 137
204.934-212.652/3e 542
205.250 588
205.311 674
205.461 616
205.987 717
205.995 594
206.054 718
206.112 700
206.140 492
206.198/3o-381.258/4d 29
206.198-206.198/3j 28
206.333 514
206.362 123
206.429 330
206.450 511
206.609 692
207.124 691
207.128 529
207.212 691
207.700 466
207.742 589
207.797 591
207.994 530
208.576/d-208.576/o 583
208.576/p-213.949/x 584
208.670 175
208.699 722
208.863 607
209.046 139
209.047 543
209.109-231.097/5z 30
209.234 175
209.241/e-296.805/e 34
209.561 615
209.571 471
209.575 470
209.651 730
209.931 176
209.985/h-209.985/t 458
209.985/u-209.985/2f 459
210.019 138
210.150 607
210.175 23
210.240 36
210.293 591
210.333 737
210.409 590
210.482/7a-221.680/b 128
210.482-210.482/6z 127
210.579 699
210.611 36
210.618 500
210.748 734
210.781 145
211.250 126
211.316 64
211.382 516
211.542/10a-211.542/12w 580
211.542/6g-211.542/7z 577
211.542/8a-211.542/9y 579
211.542/8s 578
211.54213c-211.542/15z 581
211.542-211.542/4z 576
211.608 146
211.916 143
212.241 124
212.321 29
212.430 85
212.430 84
212.522 527
212.652 543
212.652-367.190/j 543
212.654 490
213.232 541
213.248 536
213.348/7m-314.980/g 222
213.348-213.348/7l 221
213.644 141
213.714 491
213.837 144
213.925 23
213.927 501
213.949 586
213.949/z-388.940/k 585
214.105 691
214.691 685
214.931 721
214.943 449
215.000 543
215.216 142
215.232 38
215.351 318
216.060 158
216.320 174
217.111 149
217.639 130
217.833 86
218.335 449
218.358 598
218.371 129
218.410 223
218.553 515
218.576 702
219.320 602
219.386 701
219.902 125
219.974 147
220.038 472
220.093 502
220.097 537
220.142 728
220.310/2f-220.310/2k 610
220.310/2l-227.660/c 611
220.310-220.310/2e 609
220.524 592
221.007 518
221.160 178
221.195 705
221.227 656
221.603 148
221.680 129
221.780 607
222.070 224
223.147-226.767/2j 605
224.111 726
224.613 544
224.750 287
224.763 150
224.900 678
224.955 727
225.249 131
225.565 531
226.310 611
226.449 508
226.767 606
226.767/2k-393.099/v 606
226.850 39
226.890 179
227.577 450
227.660 611
227.807 180
227.929 95
227.973 673
228.054 559
228.091 612
228.175 476
228.839 599
229.020 331
229.099 718
229.289 467
229.550 593
229.660 225
229.830 226
229.912 670
230.110 40
230.890 475
231.097 33
231.097/10a-239.727 32
231.097/6a-231.097/9v 31
231.182 165
231.434 473
231.577 151
231.578 39
231.721 607
231.791 543
232.586 461
233.679 181
234.217 463
234.460 182
235.350 145
234.750 332
235.370 333
235.584 725
235.642 517
235.987 477
236.270 543
236.629 719
236.792 183
237.003 468
237.011 152
237.062 519
237.140 456
237.528 184
237.529 371
237.535 556
238.050 638
238.060 395
238.164 723
238.423 153
238.699 185
238.703 608
238.726 533
238.840 288
238.988/3n-238.988/z 630
238.988/b-238.988/3z 629
238.989 344
239.422 640
239.602 479
239.727 33
239.728 589
240.004 695
240.156 626
240.170 445
240.272 729
240.284-310.378/2m 162
240.384 41
240.500 446
240.572 69
240.781 110
241.016 478
241.120 343
241.150 164
241.962 474
242.140 532
242.377 602
242.836 154
243.021 158
243.090 460
243.163 450
243.300 532
243.407 480
243.643 545
243.830 560
243.878 481
244.040 155
244.091 613
244.141 470
244.269/2x-244.269/4l 172
244.269/4o-390.320/p 173
244.269-244.269/2u 171
244.304 156
244.426 186
244.990 345
245.018 346
245.101 471
245.382 703
245.637 464
245.790 482
245.929 157
245.930 158
246.144 485
246.557 187
246.690/4k-267.730/2g 106
246.690-246.690/4h 105
246.770 683
246.799 104
246.800 227
246.898 483
247.210 355
247.340 555
247.540 307
248.320 42
248.351 546
248.760 484
249.229 534
250.480 616
250.538 396
251.095 372
251.369 486
251.371 503
251.903 613
252.530 1
252.689 188
253.160 602
253.259 529
253.310 43
253.403 159
253.980 109
254.390 543
255.022 487
255.231 485
256.287 96
256.531 122
256.788 493
257.180 70
257.318 154
257.591 704
257.672 488
257.920 465
258.100 648
258.101 104
259.520 520
260.023 706
260.149 109
262.226 607
262.579 129
262.579/7i-458.417/b 129
262.995 132
263.094 586
263.242 166
263.639 27
264.020 707
265.199 696
265.601 (bijlage I-XX), 715
265.601/3x-265.601/7a 709
265.601/7b-388.812/3d 710
265.601-265.601/3w 708
266.137 109
266.870 165
267.730 109
267.802 132
268.536 724
269.066 189
269.066 189
269.349 94
270.764 698
270.850 602
271.632 451
271.790 228
273.290 561
273.568 44
273.568 44
274.819 506
275.010 109
275.010/3b-289.659/m 108
275.010/b-275.010/2z 107
276.569 504
276.570 505
276.766 133
277.599 334
278.303 73
278.655 444
280.325 134
280.645 85
280.645 84
280.730 109
281.267 456
281.300 228
281.498 452
282.853 657
282.990 190
283.498 97
284.079 191
285.360 109
285.730 109
285.819/3u-285.819/5x 4
285.819-85.819/3t 3
285.900 111
286.280 229
286.839/5m– 286.839/8a 632
286.839-286.839/5k 631
287.146 347
287.340 88
287.460 535
287.690 2
288.056 639
288.491 454
288.540 649
289.080 618
289.125 112
289.170 5
289.659 109
289.659/n-456.370/d 109
290.170 521
290.328 335
290.828 87
290.997 633
291.163 555
291.277 79
291.280 397
291.330 373
291.640 562
291.804 111
291.892 95
292.030 308
292.039 33
292.039-454.329/a 33
293.179 563
293.309 357
293.340 309
293.510 734
293.699 548
294.466 167
294.874 638
295.099 400
295.410 192
296.319 193
296.805 35
297.629/6p-297.629/7w 732
297.629/8g-399.378/e 733
297.629/b-297.629/6o 731
297.828 347
298.390 194
298.570 195
299.710 6
300.339 374
300.558 135
300.724 336
300.730 247
300.839 736
301.360 196
302.719 230
303.640 231
304.027/12i-304.627/22ij 115
304.238 375
304.240 398
304.627/23a-454.319/b 116
304.627/6a-304.627/11t 114
304.627/a-304.627/5ij 113
304.910 650
304.999 45
305.000 310
305.790 197
305.825 318
306.366 80
306.398 249
306.720 198
307.226 547
307.330 199
307.430 399
307.461 98
310.304 601
310.378 163
310.378/2n-310.378/8f 163
311.147 644
311.150 46
311.747 117
311.841 248
314.641 10
314.820 401
314.840 549
314.980 222
315.560 232
315.905 9
316.399 348
316.714 109
316.829 47
317.001 494
319.650 640
320.285 9
316.510/2z 201
316.510/a-316.510/2x 200
317.250/2w-317.250/3l 85
317.250-317.250/2v 84
320.823 9
320.830 88
322.153 311
322.530 376
322.840 627
325.270 71
325.460 73
325.597 707
326.752 619
328.193-392.383/5x 48
328.670 356
328.845 234
329.200 289
329.390 47
329.559 290
330.820 651
331.520/3b-331.520/7f 75
331.520/7g-457.300 76
331.520/c-331.520/3a 74
334.139 50
334.200 202
334.779 235
335.590 236
335.630 235
337.497 55
337.945 240
338.163 469
338.490 237
338.927/c-368.684/2m 403
340.380 11
341.130 220
341.690 312
342.042 103
342.250 402
342.690 377
343.070 233
344.084 522
344.230 291
345.260 238
345.598/3a-345.598/4b 8
345.598/d-345.598/2ij 7
345.760 358
346.740 564
346.970 560
347.135 239
348.266 735
349.777 684
350.210 203
351.269 406
351.360 204
351.630 378
352.130 407
352.901 242
353.720 359
353.830 360
354.040 379
354.051 380
354.870 349
355.000 13
355.853 405
356.140 241
357.619 12
359.288 361
359.557 495
360.527 574
360.909 243
361.700 292
362.640 51
363.380 313
363.790/2i-363.790/4q 53
363.790-363.790/2g 52
363.879 314
364.071 54
364.439 293
364.690 408
365.290 362
365.740 409
366.090 205
366.653/3u-366.653/5ij 316
366.653/6a-366.653/7s 317
366.653-366.653/3t 315
367.190 543
367.210 381
367.540 244
368.160 245
368.329 435
368.330 294
368.451 686
368.473 687
368.497 688
368.684 404
368.684/p-392.383/8c 404
370.890 410
371.197 658
371.687 642
374.410 296
374.700 414
374.930 206
375.749 246
375.777 89
377.432 319
377.520 383
377.648 411
377.710/6e-377.710/7ij 16
377.710/8a-377.710/9x 17
377.710/9ij-399.280 19
377.710/9p-377.710/9x 18
377.710/e-377.710/5ij 15
377.711 412
377.712 207
378.169 643
378.170 382
378.429 716
379.668 295
379.720 296
380.240 413
380.386 418
380.580 415
380.680 255
381.171 419
381.258 29
381.400 383
381.670 628
381.749 27
381.750 496
381.835 457
381.837 55
381.897 416
381.921 723
382.770 417
383.651 439
383.651/d-384.236/2r 437
384.236/2s-384.236/3v 438
384.236/3x-384.236/5e 439
384.238 250
384.240 251
385.098 72
385.390 447
385.710 252
386.040/11a-386.040/22f 623
386.040/3b-386.040/5e 621
386.040/6f-386.040/10v 622
386.040/a-386.040/2z 620
386.047 320
386.140 384
386.188 253
386.189 261
386.310 596
386.430 429
386.767 262
387.340 321
387.730 297
388.558 347
388.570 385
388.629 254
388.812 715
388.812/3e-388.812/4n 711
388.812/4o-388.812/5z 712
388.812/6b-388.812/7l 713
388.814 595
388.840/2p-388.840/4ij 668
388.840-388.840/2o 667
388.940 586
388.940/l-388.940/3n 586
388.949 462
389.019 659
389.070 20
389.299 715
389.299-389.299/2a 714
389.300 323
389.403 265
389.560 436
389.678 68
389.678/z-389678/3f 66
389.678-389.678/ij 65
389.679 257
389.680 322
389.863 256
390.214 68
390.214/2b-390.214/3l 68
390.214-390.214/z 67
390.320 173
390.492 603
390.498 350
390.860 676
390.896 90
390.940 14
391.273 35
391.273/u-391.273/7a 35
391.317 568
392.133 604
392.213 109
392.259 56
392.316/8-392.316/r 566
392.316/s 567
392.383 49
392.383 404
392.473 555
392.679 523
392.744 703
393.016 38
393.099 606
393.160 507
393.371 33
393.383/6a-456.777 49
393.401 565
393.436 681
393.718 450
393.780 420
393.859 298
394.210 424
394.496 425
394.549 691
394.695 207
394.874 540
394.913 258
395.195 421
395.520 680
395.900 259
395.939 260
396.059 168
396.937 77
397.250 440
397.690 597
398.110 19
398.220 118
398.310 422
398.590 208
399.272 690
399.280 19
399.378 733
399.700 720
399.829 23
450.408 660
450.489 677
450.640 209
451.332 538
451.623 423
451.714 539
451.790 324
452.041 689
452.399 363
452.459 453
452.850 673
453.947 169
454.290 59
454.290/3e-454.290/3m 58
454.290/3n-454.290/5k 59
454.290/a-454.290/3d 57
454.319 116
454.329 33
454.389 569
454.859 426
454.950 519
455.230 337
455.507 738
455.549 550
455.569 386
455.580 337
455.730 210
455.818 450
455.831/3n-455.8314z 625
455.831/b-455.831/3l 624
455.845 112
455.850 364
455.857/2d-455.857/3c 92
455.857-455.857/2c 91
455.863 741
455.880 211
455.900 427
455.927 428
455.970 263
455.980 685
455.997 533
456.000 641
456.030 264
456.039 299
456.053 680
456.096 698
456.108 739
456.140 365
456.169 365
456.175 119
456.240 81
456.250 570
456.276 693
456.332 81
456.353 571
456.354 42
456.364 564
456.370 109
456.378 434
456.386 266
456.399 387
456.408 602
456.454 514
456.467 169
456.503 663
456.531 557
456.561 318
456.634 338
456.668 267
456.713 661
456.777 49
456.793 271
456.822 60
456.825 441
456.837 81
456.854 494
456.859 448
456.867 366
456.882 694
456.913 268
456.939 652
456.963 614
456.974 24
456.983 270
456.992 170
457.010 351
457.056 325
457.057 662
457.079 338
457.167 669
457.181 269
457.300 76
457.343 367
457.345 353
457.350 327
457.367 570
457.368 520
457.380 212
457.414 430
457.445 603
457.453 388
457.484a 93
457.484b 94
457.514 87
457.540 326
457.585 389
457.640 431
457.674 272
457.733 353
457.811 551
457.825 388
457.890 432
457.919 369
457.930 644
457.994 617
458.010 664
458.050 273
458.052 368
458.065 352
458.066 494
458.077 558
458.091 339
458.125 679
458.127 742
458.166 274
458.202 744
458.213 553
458.252 21
458.376 433
458.380 300
458.395 301
458.417 129
458.444 360
458.447 572
458.586 302
458.614 82
458.643 573
458.664 99
458.713 275
458.732 600
458.738 276
458.779 492
458.939-458.939/g 100
458.943 645
459.003 665
459.026 740
459.032 552
459.112 61
459.120 665
459.140 78
459.143 120
459.145 97
459.272/2r-459.272/6c 635
459.272/6d-459.272/8t 636
459.272-459.272/2o 634
459.298 442
459.302 442
459.308 328
459.360 329
459.397 277
459.407 160
459.458h 645
459.499 390
459.501 604
459.503 62
459.536 303
459.541 575
459.564 102
459.618/2g-459.618/4z 647
459.618/a-459.618/2a 646
459.631 340
459.640 101
459.665 370
459.768 391
459.775 121
459.814 88
459.816 278
459.880 304
459.924 213
459.933 279
459.947 305
459.951 214
459.953 722
459.959 655
459.990 353
460.054 743
460.118 392
460.122 280
460.139 353
460.142 338
460.150 518
460.166 515
460.200 354
460.270 83
460.284 281
460.285 682
460.291 282
460.292 283
460.293 353
460.348 215
460.359 393
460.364 323
460.370 306
460.385 394
460.387 666
460.402 554
460.463 394
460.492 284
460.504 216
460.520 548
460.529 217
460.535 285
460.555 342
460.561 218
460.562 219
460.573 637
460.574 341
460.575 286
460.582 22
485.939/i-459.640/c 101
Beschrijving van de series en archiefbestanddelen
- Het voorbereiden, (mede)vaststellen, coördineren en evalueren van het Defensiebeleid inzake militaire operationele aangelegenheden, 1959 - 1981, 1
  Actor: de minister van Defensie
  - Defensienota betreffende de toekomstige personele en financiële defensie-inspanningen in de jaren 1961-1963, en ontwerpbegroting 1961, 1959-1960; 1
  - Defensienota 1964, 1963-1964; 2
  - Nota inzake het NAVO en Defensiebeleid 1968, 1963-1973; 3-5; 3 pakken
    - 285.819 -285.819/3t, 3
    - 285.819/3u -285.819/5x, 4
    - 289.170, 5
  - Defensiebijdrage aan de Troonrede, 1965-1973; 6
    Met lacunes.
  - Taak en samenstelling van de Algemene Verdedigingdraad (AVR) en zaken welke onderwerp van bespreking uitmaakten, waaronder de interdepartementale taakverdeling en coördinatie in het kader van de Ministeriële Commissie Interdepartementale Taakverdeling en Coördinatie (MITACO), 1965 -1980; 7-8; 2 pakken
    - 345.598/d - 345.598/2ij, 7
    - 345.598/3a - 345.598/4b, 8
  - Bezwaarschriften tegen bestemmingsplannen van de provincies en gemeentes, 1967-1980; 9
  - Streekplan Groningen betreffende militaire bestemming van het oefenterrein Marnewaard gelegen in de voormalige Lauwerzee, Gemeentelijke herindeling van het Eemsmondgebied, 1968-1979; 10; pak
  - Gedachtegang betreffende het veiligheids- en defensiebeleid, 1969; 11
  - Opzet van een algemene studie betreffende het toekomstig defensiebeleid en beantwoording van vragen met betrekking tot de NAVO Ministerial Guidance 1975 en de mogelijke gevolgen voor het Nederlandse buitenlandse - en defensiebeleid, 1971-1975; 12
  - Nota naar aanleiding van het eindverslag van de Vaste Commissie voor Defensie ter voorbereiding voor het openbare beleidsdebat (m.u.v. zaken betreffende de NAVO), 1972; 13
  - De wenselijkheid en mogelijkheid om een policy planning staff op het Ministerie van Buitenlandse Zaken te vestigen (uiteenzetting lange termijnplanning buitenlands beleid), 1973; 14
  - Voorbereidingen voor de Defensienota 1974, "Om de veiligheid van het bestaan" Defensiebeleid in de jaren 1974-1983, 1973-1975, 1979; 15-19; 5 pakken
    Bevat adviesaanvraag militaire vliegvelden.
    - 377.710/e - 377.710/5ij, 15
    - 377.710/6e - 377.710/7ij, 16
    - 377.710/8a - 377.710/9x, 17
    - 377.710/9p - 377.710/9x, 18
    - 377.710/9ij - 399.280, 19
  - Nucleaire aangelegenheden m.b.t. een paper Nuclear Weapons and the Atlantic Alliance, wijziging van de meldingsprocedure bij besmettingsgevaar (Kernenergiewet), de berging van radioactief afval in zoutkoepels en de juridische status van kernwapenopslagplaatsen, n.a.v. een vraag van het IKV, 1973, 1976, 1978; 20
  - Ontwerppassage in de regeringsverklaring over defensie, 1977-1978; 21
  - Het geven van kredietgaranties aan Polen in relatie tot de oplopende spanning door politieke ontwikkelingen, 1980-1981; 22
- Het instellen, wijzigen, verplaatsen en opheffen van ministeriële organisatie-eenheden op beleidsterrein militaire operatiën, 1946 - 1980, 3
  - Operationeel beleid
    - Commissie tot handhaving der tradities der Koninklijke Landmacht (Traditiecommissie), Uniformcommissie en Traditiecommissie Krijgsmacht, 1946-1979; 23; pak
    - Inspecteur-Generaal der Krijgsmacht (IGK) en Inspecteur-Generaal der Koninklijke Luchtmacht (IGKLu), 1954-1980; 24
    - Comité Verenigde Chefs van Staven (CVCS), 1955-1971; 25
    - Comité Herstel Infrastructuur in Oorlogstijd (CHIO), 1965-1967; 26
    - Commissie Beheer Ceremoniële Tenuen Koninklijke Landmacht en Koninklijke Luchtmacht, 1955-1980; 27; pak
    - Adviescommissie Militaire Rijbevoegdheid (incl. wijziging regeling militaire rijbewijzen), 1955-1979; 28-29; 2 pakken
      - 206.198 - 206.198/3j, 28
      - 206.198/3o - 381.258/4d, 29
    - Defensie Olie Centrale (DOC) (incl. samenwerking met de Nederlandse Pijpleidingmaatschappij (NPM), en civiel medegebruik van het NAVO pijpleidingennet, 1955, 1957-1966; 30-33; 4 pakken
      - 209.109 - 231.097/5z, 30
      - 231.097/6a - 231.097/9v, 31
      - 231.097/10a - 239.727, 32
      - 292.039 - 454.329/a, 33
    - Leger -en Wapenmuseum "Generaal Hoefer" en Luchtmachtmuseum, 1955-1980; 34-35; 2 pakken
      - 209.241/e - 296.805/e, 34
      - 391.273/u -391.273/7a, 35
    - Bevelhebber der Landstrijdkrachten (BLS) en de Bevelhebber der Luchtstrijdkrachten (BDL), 1955, 1964; 36
    - Adviescommissie voor coördinatie tussen de onderdelen der Nederlandse strijdkrachten, 1955; 37
    - Coördinatie Commissie Militaire Verdedigingsvoorbereiding (CCMV), Commissie Algemene Verdedigingsvoorbereiding (CAV), Bureau Organisatie Censuur (BOC) en de Nederlandse Censuurdienst (NCD), 1952-1973; 38; pak
      Met Kamervragen naar aanleiding van het rapport van de werkgroep van de Technische Hogeschool Twente over de gevolgen voor Nederland van een beperkte aanval met kernwapens.
    - Directie Militair Juridische Dienst Koninklijke Luchtmacht, 1952, 1956-1957; 39
    - Als Korpscommandant wordt beschouwd de commandant van een in een gevechtsgroep optredend bataljon, 1957; 40
    - Werkgroep Onderhoud Bescherming Bevolking (BB)- voertuigen, 1956, 1959; 41
    - Grote Staf- vergadering, Defensieraad en Krijgsmachtraden (Admiraliteitsraad, Leger- en Luchtmachtraad), 1959, 1963-1980; 42
      Met retro-acta van 1949, organisatie van de hogere legerleiding.
    - Speciaal bureau bij het CVCS voor uitwisseling van atoomgegevens met de Joint Atomic Information Exchange Group, 1960; 43
    - Commissie Atoomzaken Defensie en de Commissie Kernernergiezaken Defensie (CKD), 1962-1972; 44
    - Tot het ambtsgebied van defensie behorende permanente raden en commissies welke niet uitsluitend uit ambtelijke leden bestaan, 1967-1969; 45
    - Commissie herziening doelstelling en organisatie van het Defensie Studiecentrum, 1966-1980; 46; pak
    - Commissie Burgerpersoneel in Oorlogstijd, 1967-1979; 47
    - Waddenzeecommissie en Werkgroep oefengelegenheden waddengebied, 1968-1977; 48-49; 2 pakken
      - 328.193 - 392.383/5x, 48
      - 393.383/6a -456.777, 49
    - Nationaal Olie Comité (NOC), 1968-1980; 50
      Met lacunes
    - Interdepartementale Commissie voor de ontwikkeling van de beleidsanalyse (COBA), 1974-1976; 51